臺灣桃園地方法院刑事判決
111年度交簡上字第77號
上  訴  人
即  被  告  葉宗岳


指定辯護人  本院公設辯護人彭詩雯
上列上訴人即被告因公共危險案件，不服本院民國111年1月22日
111年度壢交簡字第116號第一審刑事簡易判決（聲請簡易判決處
刑案號：110年度速偵字第5536號），提起上訴，本院管轄之第
二審合議庭判決如下：
    主  文
上訴駁回。
    事實及理由
一、本案經本院合議庭審理結果，認原審以被告葉宗岳犯修正前
    刑法第185條之3第1項第1款之不能安全駕駛動力交通工具罪
    ，量處有期徒刑5月，併科罰金新臺幣（下同）3萬元，並諭
    知有期徒刑如易科罰金、罰金如易服勞役，均以1,000元折
    算1日之折算標準，經核其認事用法、量刑均無不當，應予
    維持，除引用如附件所示第一審刑事簡易判決所記載之事實
    、證據及理由外，並補充「被告於本院準備程序、審理時所
    為之自白」為證據（見本院111年度交簡上字第77號卷【下
    稱簡上卷】第46頁、第75頁）。
二、上訴人即被告上訴意旨略以：伊為中低收入戶，請求從輕量
    刑等語（見簡上卷第13頁）。
三、按法官於有罪判決如何量處罪刑，為實體法賦予審理法官裁
    量之刑罰權事項，法官行使此項裁量權，自得依據個案情節
    ，參酌刑法第57條所定各款犯罪情狀之規定，於法定刑度內
    量處被告罪刑；除有逾越該罪法定刑或法定要件，或未能符
    合法規範體系及目的，或未遵守一般經驗及論理法則，或顯
    然逾越裁量，或濫用裁量等違法情事之外，並不得任意指摘
    其量刑違法。且在同一犯罪事實與情節，如別無其他加重或
    減輕之原因，下級審法院量定之刑，亦無過重或失輕之不當
    情形，則上級審法院對下級審法院之職權行使，原則上應予
    尊重。準此，第一審法院所為量刑，如非有上揭明顯違法之
    情事，尚難得以擅加指摘其違法或不當。
四、經查：
　㈠被告行為後，刑法第185條之3第1項業於民國111年1月28日修
    正公布，並自同年月30日施行。修正前該條項原規定：「駕
    駛動力交通工具而有下列情形之一者，處2年以下有期徒刑
    ，得併科20萬元以下罰金：一、吐氣所含酒精濃度達每公升
    0.25毫克或血液中酒精濃度達百分之0.05以上。二、有前款
    以外之其他情事足認服用酒類或其他相類之物，致不能安全
    駕駛。三、服用毒品、麻醉藥品或其他相類之物，致不能安
    全駕駛」；修正後則規定：「駕駛動力交通工具而有下列情
    形之一者，處3年以下有期徒刑，得併科30萬元以下罰金：
    一、吐氣所含酒精濃度達每公升0.25毫克或血液中酒精濃度
    達百分0.05以上。二、有前款以外之其他情事足認服用酒類
    或其他相類之物，致不能安全駕駛。三、服用毒品、麻醉藥
    品或其他相類之物，致不能安全駕駛」。是修正後之法定刑
    度較修正前為重，並未有利於被告，依刑法第2條第1項前段
    規定，本案自應適用修正前刑法第185條之3第1項第1款之規
    定論處。原審雖未及比較新舊法，惟原審適用行為時即修正
    前刑法第185條之3第1項第1款規定予以論罪科刑，因結論並
    無不同，自毋庸撤銷改判。
　㈡原審認定被告罪證明確，而論以修正前刑法第185條之3第1項
    之不能安全駕駛動力交通工具罪，並審酌被告知悉酒後駕車
    對一般往來之公眾及駕駛人自身皆具有高度危險性及違法性
    ，仍不知警惕悔改，竟猶持僥倖心理，於飲用酒類後，已處
    於吐氣酒精濃度高達每公升0.64毫克之狀態下，執意駕駛自
    用小客車上路而為本件（第4次）酒後駕車之公共危險犯行
    ，不慎追撞其他用路人之車輛，既漠視自己安危，復罔顧公
    眾安全，對於交通安全所生之危害非輕，且距離最近一次酒
    駕行為僅約8個月，顯然無視政府對於禁止酒駕行為之誡命
    ；兼衡被告於犯後已坦承犯行之態度，及此次酒後駕車行為
    幸未肇事造成其他用路人生命或身體之實害，並考量其犯罪
    之動機、目的、手段，暨其於警詢時自陳高職畢業之智識程
    度、現已退休、家庭經濟狀況勉持之生活狀況等一切情狀量
    處有期徒刑5月，併科罰金3萬元，及諭知有期徒刑如易科罰
    金、罰金如易服勞役，均以1,000元折算1日之折算標準。經
    核其認事用法並無違誤，量刑亦已斟酌刑法第57條所列事項
    ，且未逾越法定刑範圍，或有何顯然失當、濫用權限之情事
    。
　㈢被告雖上訴請求從輕量刑。然考量被告本案已係第4次酒駕犯
    行，復距前此酒駕行為僅相隔數月，可見被告自我約束之能
    力不佳；且被告本次吐氣所含酒精濃度達每公升0.64毫克，
    更釀成交通事故，致胡琇菁受有財損，此部分雖已與胡琇菁
    達成和解並賠償完畢，有和解書及本院辦理刑事案件電話查
    詢紀錄表可參（見簡上卷第15頁、第51頁），然仍足認其犯
    罪所生危害非輕，是經衡酌上情，本院認原審量處刑度尚屬
    妥適。且被告未具體指摘原審量刑究有何過重而未符罪刑相
    當原則之違誤，又本案迄言詞辯論終結之際，亦未見有何足
    以動搖原判決量刑基礎之因素或事由，是被告上訴請求從輕
    量刑，為無理由，應予駁回。
據上論斷，應依刑事訴訟法第455條之1第1項、第3項、第368條
、第373條，判決如主文。
本案經檢察官林穎慶聲請以簡易判決處刑，檢察官劉哲名到庭執
行職務。
中　　華　　民　　國　　111 　年　　8 　　月　　19　　日
                  刑事第四庭 審判長   法  官  黃柏嘉
                                      法  官  張羿正
                                      法  官  陳韋如
以上正本證明與原本無異。
不得上訴。
                                      書記官　劉貞儀
中　　華　　民　　國　　111 　年　　8 　　月　　21　　日
附件：本院111年度壢交簡字第116號刑事簡易判決